【裁判字號】    92,交抗,148
【裁判日期】    920731
【裁判案由】    聲明異議
【裁判全文】
臺灣高等法院臺南分院刑事裁定        九十二年度交抗字第一四八號  Ａ
      抗  告  人  甲  ○  ○
右列抗告人因違反道路交通管理處罰條例案件，不服臺灣臺南地方法院中華民國九十
二年六月二十三日所為裁定（九十二年度交聲字第一二號）提起抗告，本院裁定如
左：
      主      文
抗告駁回。
      理      由
一、抗告意旨略以：「抗告人係車子熄火時於車內休息，並非在行駛狀態中遭警欄停
    舉發，應與無照駕駛要件不符，為此不服原審裁定提起抗告」等情。
二、按汽車行駛於高速公路或設站管制之道路，而不遵管制之規定者，處汽車駕駛人
    新臺幣三千元以上六千元以下罰鍰。及汽車駕駛人，有未領有駕駛執照駕車者，
    處新臺幣六千元以上一萬二千元以下罰鍰，並當場禁止其駕駛及扣留其車輛牌照
    。道路交通管理處罰條例第三十三條第一項及第二十一條第一項第一款分別訂有
    明文。又按汽車行駛高速公路，除於規定之停車處外，不得在路肩及路肩外、中
    央分隔帶、交流道或收費站區停車，高速公路交通管制規則第十二條第一項亦定
    有明文。
三、經查：
（一）本件人抗告人於民國九十一年十一月二十六日下午三時二十一分許，未領有駕
      駛執照，駕駛車牌號碼Ｊ五－九三八二號自用小客車，行經國道三號北向三百
      三十五公里處，車輛任意停放於路肩處，經警當場掣單舉發，有內政部警政署
      國道公路警察局第八警察隊公警局交字第Ｚ00000000號舉發違反道路
      交通管理事件通知單一紙在卷可稽，並經證人即本件舉發之內政部警政署國道
      公路警察局第八警察隊善化分隊警員林福財，於原審審理時到庭陳證：「（本
      件是否你告發的，情形如何？）是我與另外一個同事告發的，查獲的地點是國
      道三號高速公路官田系統的匝道，該處仍屬於高速公路的範圍，上面有東西快
      速道路經過，所以有陰影。我們在該處看到有一部車子無故停在路肩，我們就
      過去查看，發現異議人【在駕駛座上睡覺】，叫醒他，請他拿出駕照，他拿給
      我們身分證，我們查詢之後，發現他的駕照早就被吊銷了。」、「（當場有無
      向他說明他是無照駕駛，而且任意違規停車？）有，但是他叫我們不要開單，
      而且拒簽」等語無訛（詳見原審卷第十八頁），參諸執勤警員係依法執行公務
      ，與抗告人並不相識，素無怨隙，苟非實情，自無須恣意誣攀之理。而且警員
      執行公務本身受行政懲處責任之監督，到庭具結作證更以刑罰擔保其真實性，
      警員應無甘冒行政懲處及刑法偽證罪責任而刻意誣陷之必要。且抗告人於原審
      也承認：「當時其【在車上駕駛座休息】，其沒有駕照」等情（原審卷第十七
      頁及第十八頁），與證人證述情節相符，證人即賴警員林福財前開陳證可以相
      信為真實。
（二）本件抗告人固不否認駕車停放於路肩處，惟其一再辯稱：「當時在車上睡覺，
      非於行駛中遭警方攔停舉發」等情。按抗告人之小客車駕駛執照已於八十六年
      十二月二十二日經易處吊銷，有駕駛人資料查詢單一紙附於原審卷足憑（見原
      審卷第十三頁），而抗告人就當日因同行友人欲內急，【而由其自高速公路下
      】，將車輛駛至經警查獲處等候，因該上方有橋樑，較為陰涼，復因天氣太熱
      而在駕駛座上睡著等情，業據異議人自承在卷（參見原審卷第十七頁），顯然
      抗告人之前有駕駛該車至案發地點，才在【駕駛座】上休息，是抗告人雖非於
      「行車中」為警查獲，而是「行車後」遭警查獲，但是抗告人「確有」未領有
      駕駛執照而駕車至該處，且未依規定，於禁止停車之路肩停車等違規事實，已
      可認定，則依上開交通管理處罰條例規定，即應予以處罰，並非警員看到違規
      事實正在發生中，才可以舉發處罰，也非違規後，就不必處罰，只要有證據可
      以證明違規事實存在，就應依法處罰，本件依證人即警員林福財於原審之證述
      及抗告人之陳述，抗告人又是在汽車之駕駛座上休息，也無他人在車上，符合
      抗告人所供稱：其開車到警察查獲地點之陳述，抗告人曲解誤認其不在行駛中
      ，不符被開無照駕駛，顯不足採。
四、綜上所述，抗告人於右述之時、地有違反道路交通管理處罰條例第三十三條第一
    項與第二十一條第一項第一款之事實，既堪認定，則原處分機關即交通部公路總
    局嘉義區監理所新營監理站據此並引用前開規定，裁處抗告人罰鍰壹萬壹仟肆佰
    元，於法即無不當。原審以抗告人確有前開違規之事實，認原處分機關所為之裁
    罰處分並無不合，而駁回抗告人在原審之異議，本院經核其認事用法，俱無不合
    。抗告人猶執陳詞指摘原裁定不當，無理由，應予駁回。
據上論斷，應依道路交通案件處理辦法第二十六條，刑事訴訟法第四百十二條，裁定
如主文。
中    華    民    國      九十二      年      七      月      三十一    日
                                  臺灣高等法院臺南分院刑事第六庭
                                      審判長法官  蔡    崇    義
                                            法官  董    武    全
                                            法官  宋    明    中
右正本證明與原本無異。
不得再抗告。
                                      法院書記官  李    育    儒
中    華    民    國      九十二      年      八      月        五      日


司法院資訊處製作；財團法人民間司法改革基金會備份。
